【裁判字號】    90,易,2634
【裁判日期】    901026
【裁判案由】    竊盜
【裁判全文】
臺灣高雄地方法院刑事判決                          九十年度易字第二六三四號
    公  訴  人  臺灣高雄地方法院檢察署檢察官
    被      告  丙○○
右列被告因竊盜案件，經檢察官提起公訴（九十年度偵字第一九六六號），本院判
決如左：
    主  文
丙○○連續竊盜，處有期徒刑壹年。扣案之機車鑰匙壹支沒收。
    事  實
一、丙○○前有強盜、脫逃、搶奪、竊盜及毒品等前科（未構成累犯），仍不知悔改
    ，竟於民國九十年四月十三日十二時許，在高雄市○○區○○街十三號前，基於
    意圖為自己不法所有之概括犯意，先竊取甲○○所有置於該處機車上之黑色安全
    帽乙頂，得手後即將之戴於頭上。丙○○復以其所有自備之鑰匙插入並試圖撬開
    乙○○所有車號ＹＴＭ－二五二號輕型機車之電門，而尚未得手時，為警當場查
    獲，並扣得丙○○所有之鑰匙乙支。
二、案經高雄市政府警察局鹽埕分局報請台灣高雄地方法院檢察署檢察官偵查起訴。
    理  由
一、訊據被告丙○○矢口否認有何竊盜犯行，辯稱：伊並未偷車，伊在該處是去找朋
    友，所以坐在機車上，並戴他人的安全帽，因為好玩云云。惟查，右揭竊盜事實
    ，業經證人即當場查獲本案之員警廖長平在偵查中證述屬實，並經被害人甲○○
    及乙○○在警訊時指陳甚詳，此外亦有贓物領據二紙在卷可稽，復有扣案鑰匙乙
    支足資佐證，被告所辯顯不足採，其竊盜犯行洵堪認定。
二、核被告丙○○所為，係犯刑法第三百二十條第一項、第二項之竊盜罪。被告先後
    二次行為，時間緊接，犯罪構成要件相同，顯係基於概括犯意反覆為之，第二次
    雖竊盜未遂，第一次已實力支配所竊得之物業已既遂，應論以竊盜既遂之連續犯
    ，並依法加重其刑。爰審酌被告素行甚差，有本院院內索引卡紀錄表、台灣高等
    法院被告全國前案紀錄表、台灣高雄地方法院檢察署刑案資料查註紀錄表各乙件
    在卷可考，且犯後未能坦承罪行，不見悔意，犯後態度不佳，斟酌其一再犯案仍
    不願改過遷善，足見其意志力薄弱，雖被竊之安全帽及機車價值約二萬元非高，
    但其行為反社會性認應從重量刑等一切情狀，量處有期徒刑一年。扣案如主文所
    示之物，為被告所有且供犯罪所用之物，爰依法宣告沒收。至於公訴人認其有多
    次竊盜前科，聲請諭令被告入勞動場所強制工作三年等語，但查被告於八十五年
    及八十九年各有一次竊盜前科，分別判處有期徒刑五月、七月確定在案，尚難認
    有犯罪之習慣，爰不另諭入勞動場所強制工作，併此敘明。
據上論斷，應依刑事訴訟法第二百九十九條第一項前段、刑法第五十六條、第三百二
十條第一項、第三十八條第一項第二款，罰金罰鍰提高標準條例第一條前段，判決如
主文。
中      華      民      國      九十      年      十    月    二十六    日
                                  臺灣高雄地方法院刑事庭
                                      法  官  黃建榮
右正本證明與原本無異。
如不服本判決，應於判決送達後十日內，向本院提出上訴狀。
                                      書記官  葛羽洪
中      華      民      國      九十      年      十    月    二十六    日
附錄本判決論罪法條
刑法第三百二十條第一項
意圖為自己或第三人不法之所有，而竊取他人之動產者，為竊盜罪，處五年以下有期
徒刑、拘役或五百元以下罰金。


司法院資訊處製作；財團法人民間司法改革基金會備份。
